【裁判字號】    97,金重訴,13
【裁判日期】    990621
【裁判案由】    證券交易法等
【裁判全文】
臺灣臺北地方法院刑事判決            97年度金重訴字第13號
公  訴  人  臺灣臺北地方法院檢察署檢察官
被      告  丙○○
選任辯護人  李清泉律師
上列被告因業務侵占等案件，經檢察官提起公訴（97年度偵字第
9331、9649、17397 號），本院改行簡式審判程序，判決如下：
    主  文
丙○○共同犯業務侵占罪，處有期徒刑壹年，減為有期徒刑陸月
；又共同犯背信罪，處有期徒刑壹年陸月，減為有期徒刑玖月。
應執行有期徒刑壹年壹月，緩刑伍年，緩刑期間付保護管束，並
應接受貳拾小時之法治教育。
    事  實
一、丙○○為遠東航空股份有限公司（下稱：遠航公司）所轉投
    資成立之英屬開曼群島商Ezfly.com Holding Corp. 控股公
    司（下稱「Ezfly.com Holding 」公司）及該公司子公司易
    飛網科技股份有限公司〔下稱「易飛網公司」，為非公開發
    行公司，係由遠航公司、國產實業建設股份有限公司（即復
    興航空公司之母公司）及立榮航空公司與其他小股東透過英
    屬維京群島商「Ezfly.com Investment Corp.」公司及ezfl
    y.com Holding 公司間接投資設立，主要業務係與誠信旅行
    社共同設置「易飛網」網站平台（www.ezfly.com ）銷售機
    票、套裝旅遊行程等〕之財務協理，係受委託主管Ezfly.
    com 、易飛網公司財務、會計等事務，且以該等為事物為其
    業務之人；因以遠航公司法人代表身份擔任易飛網公司董事
    長之乙○，亟思將公司資金挪做個人私用或作個人財務周轉
    使用，而分別以下述方式侵占易飛網公司之資產或違背易飛
    網公司及股東利益而違背職務之行為，丙○○因礙於乙○作
    風強勢，不敢違抗乙○之要求，而依乙○之指示分別為下列
    行為：
  (一)於94年11月至95年1 月間，因乙○委託日光室內科技裝潢公
    司負責人高文娟、金獎室內裝潢有限公司（下稱金獎公司）
    施作乙○位在臺北市○○○路153 之27號8 樓及9 樓住家之
    裝潢工程，嗣於95年1 月間，指示公司丙○○以易飛網公司
    位在臺北市○○區○○路3 段2 號14樓辦公處所需進行整修
    為名目報銷前開費用，丙○○遂與乙○共同為不法利益之犯
    意聯絡，於95年1 月25日，擬辦不實內容之簽呈，表示：因
    公司辦公室有毀損脫落現象，擬進行整修，經金獎公司以新
    臺幣（以下除註明惟其他幣別外均同）278 萬元得標後，於
    開始施工支付百分之80價款即2,224,000 元，完工驗收後支
    付百分之20尾款556,000 元云云，送交乙○批示核可，乙○
    另指示其秘書周珣（未經檢察官起訴，惟有無幫助乙○犯罪
    之故意或更進一步犯行，宜由檢察官再予查明）要求高文娟
    要以易飛網公司為發票抬頭開立發票，而因金獎公司在乙○
    住宅施工裝修之費用為2,224,000 元，故金獎公司即開出2,
    224,000 元之發票，嗣即由丙○○依金獎公司所提供發票之
    金額，於95年1 月27日自其所保管之易飛網公司帳戶內提領
    並匯款2,224,000 元至金獎公司新莊市農會思源分部帳號第
    00000000000000號帳戶內，亦即將易飛網公司之資產2,224,
    000 元供做其乙○私人裝潢修繕房屋之用，嗣因尾款556,00
    0 元乙○以個人資金直接支付給高文娟，而未再挪用易飛網
    公司資金支付。
  (二)於96年3 月間，乙○為個人資金調度需求，欲暫時將易飛網
    公司資金貸予實際由乙○自身所掌控之Hiliton Management
    Limited 公司（下稱Hiliton 公司）使用，逕行指示丙○○
    以易飛網公司之母公司Ezfly.com Holding Corp .公司（下
    稱Ezfly.com 公司）需要資金為由先向易飛網公司調取資金
    ，再辦理借貸予Hiliton 公司，丙○○明知此項行為係將易
    飛網公司大部分資金以無任何擔保方式貸予給私人，顯非公
    司正常之投資或財務調度之行為，且未經公司董事會同意，
    不得為此種資金借貸，與乙○共同意圖為自己不法之利益及
    損害本人利益之犯意聯絡，先於96年3 月29日，先以前開母
    公司財務協理名義發函與易飛網公司，表示擬於96年4 月向
    易飛網公司調度資金，金額為美金500 萬元至700 萬元之間
    等語，作為母公司向易飛網公司借款依據，旋於同日又以易
    飛網公司財務協理名義擬辦簽呈表示母公司欲短期週轉前開
    款項，而送交乙○批示核可動撥美金650 萬元（以當時匯率
    計算，相當於新臺幣215,066,980 元）後，於同年4 月2 日
    填寫付款申請單，於同年4 月4 日將前開款項匯入母公司設
    於華僑銀行民生分行帳號第00000000000000號帳戶內，丙○
    ○復於96年4 月3 日以母公司財務協理名義製作預計貸與
    Hiliton 公司美金6,500,000 元之簽呈，送交乙○核可，另
    並由遠航公司董事長室副理甲○○（未經檢察官起訴，有無
    幫助乙○犯罪之故意等，宜由檢察官再予查明）告知其Hili
    ton 公司之帳戶後，其即於96年4 月13日填寫付款申請單，
    將前開款項匯至Hiliton 公司設於香港之DBS Bank（HongKo
    ng）Ltd.銀行帳號第0000000000號帳戶內，供乙○挪為私用
    。嗣於96年6 月間，上開借款期限將屆，丙○○開始向甲○
    ○催促Hiliton 公司還款，又乙○未連任易飛網公司董事長
    ，即於同年6 月26日卸任當天，將加計利息後之美金6,570,
    033 元自Hiliton 公司匯回Ezfly.com 公司帳戶後，於翌（
    27）日再匯回易飛網公司帳戶內，易飛網公司雖獲得美金70
    ,033元之利息收入，但因新臺幣匯率波動，亦因此受有1,99
    5,500 元之匯兌損失，相抵後易飛網公司借款予Hiliton 公
    司，僅獲得新臺幣300,182 元之利息報酬（合計上開近3 個
    月借款期間收益僅約千分之1.39）。
二、案經臺灣臺北地方法院檢察署檢察官自動檢舉、行政院金融
    監督管理委員會暨法務部調查局臺北市調查處報請臺灣臺北
    地方法院檢察署檢察官偵查起訴。
    理  由
一、本案被告丙○○所犯係死刑、無期徒刑、最輕本刑為3 年以
    上有期徒刑以外之罪，其於準備程序中就被訴事實為有罪之
    陳述，經法官告知簡式審判程序之旨，並聽取公訴人及被告
    之意見後，經本院依刑事訴訟法第273 條之1 第1 項之規定
    ，裁定由受命法官獨任進行簡式審判程序。又本案卷內之物
    證、書證等證據，依同法第273 條之2 規定，不受第159 條
    第1 項關於傳聞法則規定之限制，依法均有證據能力，合先
    敘明。
二、訊據被告對於上開犯罪事實均坦承不諱（見本院卷八第47、
    48、166 頁反面）。又查：
  (一)前揭事實欄編號一之(一)所示之犯罪事實，除為被告丙○○所
    自承外，同案被告乙○前於警詢、偵查中亦不否認有指示被
    告丙○○辦理以易飛網公司資金支付其個人住宅裝潢費用之
    情事（見偵十七卷第1 、2 頁，偵十七卷第20、21頁，偵二
    十一卷第125 至133 、142 至143 頁），又乙○指示其秘書
    周珣與被告丙○○聯絡，被告乙○住宅修繕費以易飛網公司
    報銷一節，亦經證人周珣證述屬實（見偵二十一卷第81至83
    、96至98頁，偵二十七卷第69至71、89頁）；而日光空間設
    計公司負責人高文娟與金獎公司共同承做乙○住宅工程案，
    受周珣指示開立買受人為易飛網公司發票一節，亦經證人高
    文娟於警詢、偵查證述甚明（見偵七卷第335 至337 頁，偵
    二十一卷第15、16頁）。此外，並有崔公館裝修工程估價單
    影本、金獎公司面額2,224,000 元之統一發票、易飛網公司
    付款申請單、被告丙○○所擬具易飛網公司95年1 月25日簽
    呈影本、易飛網公司95年1 月27日支出分錄帳影本各1 份在
    卷可資佐證（見偵七卷第25至37頁、偵八卷第120 頁）。至
    於同案被告乙○辯稱其以易飛網公司之資金支應個人住宅裝
    修，係因其擔任易飛網公司董事長沒有領取報酬，故以上開
    裝潢費用方式當作其個人報酬云云，然查：被告乙○係於其
    96年6 月未再擔任易飛網公司董事長，亦即易飛網公司經營
    階層改組後，始由易飛網公司新經營階層召開董事會，同意
    上開支出之資金以充作支付予乙○報酬之方式，不再對乙○
    追究等節，有乙○以易飛網公司名義所報支個人費用總計表
    、和解契約執行情形表、易飛網公司第三屆第二次臨時董事
    會議事錄、和解契約書在卷可參（見偵七卷第43至46、59至
    60頁，偵八卷第180 至186 頁），於其支用上開資金之前、
    後時點，均隻字未提要以易飛網公司資金支付其報酬情事，
    何況倘上開支出果真係公司支付給乙○之報酬，應係經由董
    事會決議正式為之，豈有可能由乙○命丙○○製作不實之假
    資料動用之理，故同案被告乙○所述均僅為脫免其自身罪責
    之遁詞而已，不足採信。再者，被告丙○○先前雖曾經辯以
    其原先真的以為易飛網公司有辦公室工程，才依乙○指示撥
    款云云，然而被告丙○○每天在易飛網公司辦公室上班，而
    易飛網公司亦不會因裝潢辦公室即歇業，故包括部分人員、
    設備之遷徙、臨時工作空間之規劃與配置，與施工先後順序
    之擬定等等，均屬要重新裝潢辦公空間前之準備工作，則被
    告丙○○對該公司有無裝潢計畫、何時要動工重新裝潢，實
    應知之甚詳，且被告丙○○為會計主管，有審核及撥用公司
    資金之權責，倘易飛網公司實際有修繕工程，包括業務單位
    提出需求與後續之採購、發包程序，及承作廠商亦需提出包
    含細目之報價單、工程計畫及圖說等，即使係本案乙○裝修
    私宅，金獎公司都需提出包含各筆支出單價之估價單（見偵
    七卷第26至33頁），以本案易飛網公司需支出高達200 餘萬
    款項裝修，豈有可能該公司絲毫沒有預備動工裝潢之跡象，
    而僅憑一紙付款申請單即可動用八成工程款之理，以上種種
    ，與個人會計方面學識程度無關，而係任何具一般智識程度
    之成年人均明白之道理，是以被告丙○○必然知悉乙○指示
    其擬具不實簽呈，僅為掩護乙○將易飛網公司資金挪為個人
    私用之手段而已；此外，乙○以上開不實簽呈申報修繕其住
    宅八成工程款即2,224,000 元後，未再進一步要求易飛網公
    司要支付所謂「易飛網公司辦公室裝潢工程之二成尾款」之
    事實，僅表示被告乙○未再進一步索求易飛網公司之資金而
    已，不能據以推認係被告發現後積極阻止乙○之證據，倘被
    告丙○○前係遭乙○蒙蔽，而於發現真相後確有阻止乙○亂
    用公司資金之意思，其從事發到乙○離職超過1 年期間，豈
    有不向乙○催討前開已花用的2,224,000 元之理，故被告丙
    ○○、辯護人先前辯稱被告丙○○事後才發現易飛網公司實
    際上並未進行裝潢工程云云，更屬無稽。據上，本案被告丙
    ○○始終知悉乙○前揭行為之目的，係要將易飛網公司資金
    挪做私用，其對於上開犯罪行為，具有直接故意，並非所謂
    未必故意之情形，至為明確，而以被告丙○○為成年人且具
    有相當之智識程度，其具備獨立判斷是非之能力，無論是其
    害怕乙○之強勢抑或其是否有足夠之管理財務之能力，均無
    礙於其上開犯行之成立，亦無從減輕或免除其罪責。
  (二)前揭事實欄編號一之(二)所示之犯罪事實，除為被告丙○○所
    自承外，且本案係由乙○主導，讓易飛網公司將上開款項借
    貸予百分之百由乙○投資設立之Hiliton 公司等節，亦經乙
    ○供述屬實（見偵六卷第3 頁、偵17卷第21頁、偵21卷第13
    1 頁），且有鴻傳投資股份有限公司收購致伸科技公司案補
    充說明資料在卷可參（見偵七卷第178 頁）。而被告乙○曾
    於96年3 月底，指示甲○○將Hiliton 公司帳號告知被告丙
    ○○之情節，亦為證人甲○○於偵查中證述甚明（見偵二十
    一卷第20至20之1 頁），又勤業眾信聯合會計師事務所受易
    飛網公司新經營團隊委託，查核96年度上半年度之經營情形
    ，發現被告丙○○、乙○上開行為業已違反公司法第15條第
    2 項規定，而且上開百分之4.75貸款利率與其他銀行掛牌之
    美金貸款利率相較之下明顯過低，例如第一銀行掛牌利率為
    百分之9.1 ，Bloomberg 掛牌利率則為百分之8.25等節，亦
    有勤業眾信聯合會計師事務所查核報告1 份在卷足參（見偵
    八卷第92至96頁）。此外，亦有EZfly.com 公司96年3 月29
    日函文影本、易飛網公司93年3 月29日簽呈影本、Ezfly.co
    m 公司93年4 月3 日簽呈影本、易飛網公司96年4 月2 日付
    款申請單、外匯收支或交易申報書、外匯水單、匯款單影本
    、Ezfly.com 公司96年4 月13日付款申請單、匯款交易憑證
    影本各1 份可資佐證（見偵七卷第73至83、181 、182 頁）
    。再者，被告丙○○至96年6 月即開始催促Hiliton 公司還
    款，乙○於97年6 月27日將款項加計利息償還之情節，則有
    被告丙○○提出之外匯收支申報書、匯款通知書、電子郵件
    列印資料影本等件可參（見本院卷四第48至50頁）。至於辯
    護人雖為被告丙○○辯稱：被告丙○○於乙○當時考量易飛
    網公司有閒置資金未妥善運用，報酬偏低，而指示被告丙○
    ○以短期融資方式貸予Hiliton 公司收取利息並增加收益，
    被告丙○○當時確實不知乙○為Hiliton 公司之負責人，且
    被告係參考當時臺灣銀行美金定存利率百分之4.75辦理，是
    被告丙○○有未必故意，但沒有直接故意等語。惟查：1.被
    告丙○○既知悉其係將易飛網公司資金貸予和該公司無任何
    業務往來之Hiliton 公司，而易飛網公司登記資本額僅3 億
    元，實收資本額僅174,500,000 元，其將如此鉅額之公司資
    金貸款給與公司業務完全無關之第三人，於之前未進行任何
    徵信，亦未要求Hiliton 公司提出任何擔保，顯見其應可知
    悉此一貸款行為，並不符合公司經營之常規，不僅為滿足特
    定第三人之利益，且足以嚴重損害易飛網公司之利益。2.乙
    ○前於偵查及本院審理中，均辯稱其指示被告丙○○辦理上
    開貸款係為靈活運用易飛網公司閒置資金，增加公司營收云
    云，然乙○如確有此意，可以指示被告丙○○經由翔實之徵
    信及評估後，再借款給任何第三人，上開借款對象既為乙○
    百分之百出資之Hiliton 公司，倘乙○無使用該筆款項之需
    求，其豈會如此好心，願意犧牲其自身之利益，讓其百分之
    百出資之Hiliton 公司支付利息給易飛網公司，以為易飛網
    公司創造營收，故此種辯解僅為附和乙○為自己脫罪之說詞
    ，並不足以採信；何況被告丙○○、辯護人均自承被告丙○
    ○係因乙○作風強勢，故被告丙○○無法違抗乙○之要求，
    益足見被告丙○○辦理上開借款事宜係完全依照被告乙○之
    指示行動，並無所謂為公司轉投資或理財之專業判斷考量可
    言。據上，被告丙○○主觀上有違背其任務損害本人利益而
    圖他人不法利益之直接故意，甚為明確；至於被告丙○○是
    否明確知悉該筆借款實際對象即乙○本人，或其是否明確瞭
    解公司法第15條關於公司借款予他人之限制，均無礙於其犯
    意認定，併予說明。
  (三)綜上所述，本案事證明確，被告之犯行均已經證明，應予依
    法論科。
三、新舊法律之比較：
    按行為後法律有變更者，適用行為時之法律，但行為後之法
    律有利於行為人者，適用最有利於行為人之法律，刑法第2
    條第1 項定有明文。又按就法律變更，比較時應就罪刑有關
    之共犯、未遂犯、想像競合犯、牽連犯、連續犯、結合犯，
    以及累犯加重、自首減輕暨其他法定加減原因（如身份加減
    ）與加減例等一切情形，綜其全部罪刑之結果而為比較；再
    裁判確定前犯數罪，而依刑法第51條定應執行刑時，其中一
    罪在新法施行前者，亦應為新舊法比較（最高法院95年度第
    8 次刑庭會議決議參照）。本案被告犯前揭事實欄編號一之
    (一)所示之犯行後，刑法業於94年2 月2 日修正公布，95年7
    月1 日施行，經查：
  (一)修正前刑法第28條原規定：「二人以上共同『實施』犯罪之
    行為者，皆為共同正犯。」，修正後新法規定為：「二人以
    上共同『實行』犯罪之行為者，皆為共同正犯。」，將舊法
    之「實施」修正為「實行」。原「實施」之概念，包含陰謀
    、預備、著手及實行等階段之行為，修正後僅共同「實行」
    犯罪行為始成立共同正犯。是新法共同正犯之範圍已有限縮
    ，排除陰謀犯、預備犯之共同正犯。新舊法就共同正犯之範
    圍既因此而有所變動，自屬犯罪後法律有變更，而非僅屬純
    文字修正，應有新舊法比較適用之問題（最高法院96年度台
    上字第934 號、第3773號判決意旨參照）。經比較新舊法結
    果，自以修正後刑法規定對於被告丙○○較為有利。
  (二)刑法第55條關於牽連犯之規定，於修正後業已刪除，於刑法
    修正前應依牽連犯之規定論以一罪，依新法則應予分論併罰
    ，經比較新舊法結果，認適用行為時即修正前刑法對被告丙
    ○○較為有利。
  (三)關於罰金刑最低數額之規定，依修正前刑法第33條第5 款規
    定，及依現行法規所定貨幣單位折算新臺幣條例規定折算後
    ，最低額為銀元1 元即新臺幣3 元，依修正後刑法第33條第
    5 款規定，最低額則為新臺幣1,000 元，經比較結果，應以
    行為時法即修正前刑法規定對被告丙○○較為有利。
  (四)又關於多數徒刑之定執行刑，依修正前刑法第51條第5 款規
    定，宣告多數有期徒刑者，於各刑中之最長期以上，各刑合
    併之刑期以下，定其刑期，但不得逾20年，而依修正後之刑
    法第51條第5 款規定，將定執行刑之上限提高為有期徒刑30
    年，經比較適用結果，以修正前刑法規定有利於被告丙○○
    。
  (五)綜上所述，雖有關共同正犯之規定，以修正後規定對被告丙
    ○○較有利；惟有關牽連犯、罰金刑之最低額、有期徒刑定
    應執行刑之最高額等，均以修正前刑法規定對被告較有利，
    是經綜合比較結果，應以修正前即行為時刑法之規定對被告
    丙○○較為有利，故就被告丙○○所犯前揭犯行，自應整體
    適用修正前刑法之相關規定論處。
四、論罪科刑部分：
  (一)被告丙○○擔任易飛網公司、Ezfly.com 公司之財務協理，
    為從事業務之人，且受上開公司之委託而處理上開公司之財
    務、會計事務，其明知乙○未經董事會同意將資金挪為私人
    用途，仍按照乙○指示先以易飛網公司資金裝潢乙○個人之
    房屋，顯係將其持有管理之公司帳戶內資金易為乙○個人所
    有之資產，核其所為，係犯刑法第336 條第2 項之業務侵占
    罪嫌；被告丙○○為達上開目的，擬具不實簽呈稱易飛網公
    司辦公室需修繕云云，係犯刑法第216 、215 條之行使業務
    上登載不實文書罪（此部分雖檢察官漏引起訴法條，惟已經
    檢察官於起訴書事實欄中載明被告丙○○行使前開業務上登
    載不實，故仍應在起訴範圍內，應由本院併予審酌）。後被
    告丙○○又違背任務，將公司資金借款予供乙○個人使用，
    係犯刑法第342 條之背信罪嫌；公訴意旨雖認被告乙○此部
    分之行為係犯刑法第336 條第2 項之業務侵占罪嫌，然乙○
    以使公司以違背經營常規之方式借款予其個人控制之公司，
    以供自己運用之行為雖屬罪證明確，惟並無證據證明乙○自
    始即有侵占該筆款項而不返還易飛網公司之意思，是尚難認
    為被告丙○○與乙○有共同易持有為所有之不法行為，公訴
    意旨認為被告丙○○係犯刑法第336 條第2 項之業務侵占罪
    ，容有誤會，惟因上開事實與起訴之基本社會事實同一，是
    爰由本院逕行變更起訴法條並予審理。又因易飛網公司、Ez
    fly.com 公司均非公開發行公司，是被告丙○○上開行為尚
    無構成證券交易法第171條第1項第2 款之使公司不合常規交
    易罪之餘地，併予說明。另被告丙○○所為業務上登載不實
    文書之行為，為其行使業務上登載不實文書之階段行為，不
    另論罪。被告丙○○前開犯行，與乙○均有犯意聯絡及行為
    分擔，均應論以共同正犯。被告丙○○係為使乙○挪用公司
    資金修繕房屋之目的而擬具上開內容不實之簽呈，是其所為
    行使業務上登載不實文書與業務侵占行為有方法結果之牽連
    關係，應依修正前刑法第55條規定論以一罪。再被告丙○○
    所為前揭業務侵占及背信犯行，其犯意各別、行為互殊，應
    予分論併罰。
  (二)爰審酌：被告丙○○從93年起即任職於易飛網公司擔任經辦
    財務、會計事務之主管，其受聘於易飛網公司託付，不僅理
    應為公司及股東之利益爭取最大效益，更不可為圖私人利益
    而為有害於公司利益之行為，惟其竟僅因受乙○指示，竟即
    辜負公司對其託付，與乙○共同為上開侵占公司資金之行為
    ，又擅將公司所能動用之資金以無任何擔保方式借給Hilito
     n公司，致使易飛網公司受損失非輕，其與乙○之犯罪情節
    甚為嚴重，本不宜輕縱。惟念及被告丙○○均係按乙○之指
    示行動，其對於上開犯罪行為尚非居於支配主導之地位，又
    並無證據證明被告按乙○指示為上開行為，其個人有因此獲
    得任何利益，及被告坦承犯行，態度尚可，且乙○業已於嗣
    後將上開借款歸還易飛網公司，易飛網公司扣除匯兌損失後
    ，尚有些許獲利，另乙○亦就其挪用公司資金裝潢個人住宅
    一事與易飛網公司達成和解，及被告丙○○並無前科，素行
    良好等情；並考量被告丙○○生活狀況、智識程度等一切情
    狀，分別量處如主文所示之刑，以資懲警，至於檢察官以被
    告丙○○如承認犯罪，則其所犯上開二罪分別求處有期徒刑
    10 月、8月，則稍嫌過輕，併予說明。又被告丙○○所為上
    開犯行之時間，均係在96年4月24日減刑基準日以前，且查
    無不得減刑之事由，是爰依中華民國九十六年罪犯減刑條例
    第2條第1項第3款之規定，應將宣告刑減為2分之1，爰減如
    主文所示之刑，並定其應執行之刑及易科罰金之折算標準。
  (三)另被告丙○○前未曾犯罪而受有期徒刑以上刑之宣告，業如
    前述，其因一時失慮，致罹刑典，事後已坦承犯行，深表悔
    意，經此偵審程序及刑之宣告，當知教訓，且考量被告丙○
    ○已積極與易飛網公司現任經營團隊、遠航公司達成和解，
    並賠償遠航公司新臺幣50萬元，遠航公司及易飛網公司現經
    營團隊並表示不再追究被告刑事責任等情（有易飛網公司函
    文、被告丙○○道歉函、遠航公司與被告丙○○之和解書、
    被告提出之電子郵件、匯款單據、借據影本等件可參，見本
    院卷七第303 至305 頁，本院卷八第49至50、145 至147 頁
    ），本院認以暫不執行其所受宣告之刑較為適當，爰依刑法
    第74條第1 項第1 款規定，併予宣告緩刑5 年，再考量被告
    丙○○因法治觀念不足而犯罪，且其係擔任處理財務、會計
    之人員，有加強基本法律素養以避免再犯之必要，是爰命被
    告丙○○應接受20小時之法治教育，並依法宣告於緩刑期間
    內付保護管束，以期自新（按刑法第74條緩刑之規定，屬純
    粹刑之執行有關之事項，應逕行適用裁判時刑法之規定，而
    無新舊法比較適用之問題）。
五、至於甲○○曾經提供Hiliton 公司帳戶資料予被告丙○○匯
    款，乙○秘書周珣則曾經應乙○指示要求高文娟提開立買受
    人抬頭為金獎公司之發票等節，均如前述，又上開二人雖均
    曾經調查局以被告身分移送，惟檢察官並未為任何起訴或處
    分，是上開二人是否明知乙○前揭不法行為，又是否有幫助
    乙○犯罪之故意，本院未便逕予認定，宜由檢察官再行偵查
    俾以查明釐清，併予說明。
據上論斷，應依刑事訴訟法第299 條第1 項前段、第273 條之1
第1 項、第284 條之1 、第300 條，刑法第336 條第2 項、第21
6 條、第215 條、第342 條、第74條第1 項、第2 項第8 款、第
93條第1 項第2 款，修正前刑法第28條第1 項、第55條後段、第
51 條 第5 款，中華民國九十六年罪犯減刑條例第2 條、第7 條
，刑法施行法第1 條之1 ，判決如主文。
本案經檢察官郭昭吟到庭執行職務
中    華    民    國    99    年    6     月    21    日
                  刑事第十八庭  法  官  陳思帆
上正本證明與原本無異。
如不服本判決應於收受送達後10日內向本院提出上訴書狀，並應
敘述具體理由；其未敘述上訴理由者，應於上訴期間屆滿後20日
內向本院補提理由書（均須按他造當事人之人數附繕本）「切勿
逕送上級法院」。告訴人或被害人如對於本判決不服者，應具備
理由請求檢察官上訴，其上訴期間之計算係以檢察官收受判決正
本之日期為準。
                                書記官  林素霜
中    華    民    國    99    年    6     月    21    日
附錄本案論罪科刑所適用之法條：
中華民國刑法第336條
對於公務上或因公益所持有之物，犯前條第1 項之罪者，處1 年
以上7 年以下有期徒刑，得併科5 千元以下罰金。
對於業務上所持有之物，犯前條第1 項之罪者，處6 月以上5 年
以下有期徒刑，得併科3 千元以下罰金。
前2 項之未遂犯罰之。
中華民國刑法第216條
行使第210 條至第215 條之文書者，依偽造、變造文書或登載不
實事項或使登載不實事項之規定處斷。
中華民國刑法第215條
從事業務之人，明知為不實之事項，而登載於其業務上作成之文
書，足以生損害於公眾或他人者，處 3 年以下有期徒刑、拘役
或5 百元以下罰金。
中華民國刑法第342條
為他人處理事務，意圖為自己或第三人不法之利益，或損害本人
之利益，而為違背其任務之行為，致生損害於本人之財產或其他
利益者，處5 年以下有期徒刑、拘役或科或併科1 千元以下罰金
。
前項之未遂犯罰之。

司法院資訊處製作；財團法人民間司法改革基金會備份。
